---
title: "COVID-19 ITALIA" 
author: "by Enzo Albanese"
output: 
  flexdashboard::flex_dashboard:
    orientation: rows
    social: menu
    # social: ["facebook", "twitter", "linkedin"]
    source_code: embed
    vertical_layout: scroll
---
```{r}

#------------------ Packages ------------------
library(flexdashboard)
library(utils)
library(httr)
library(RCurl)
library(plotly)
library(tidyr)
#------------------ Parameters ------------------
# Set colors
# https://www.w3.org/TR/css-color-3/#svg-color
casi_totali_color <- "blue"
positivi_color <- "red"
guariti_color <- "forestgreen"
deceduti_color <- "black"
isolamento_color <- "yellow"
ricoverati_color <- "orange"
terapia_color <- "#990000"
#------------------ Data ------------------

coronavirus <- utils::read.csv("https://raw.githubusercontent.com/RamiKrispin/coronavirus-csv/master/coronavirus_dataset.csv", stringsAsFactors = FALSE)

I <- getURL("https://raw.githubusercontent.com/pcm-dpc/COVID-19/master/dati-andamento-nazionale/dpc-covid19-ita-andamento-nazionale.csv")
df_italy <- read.csv(text = I)

IR <- getURL("https://raw.githubusercontent.com/pcm-dpc/COVID-19/master/dati-regioni/dpc-covid19-ita-regioni.csv")
df_italy_region <- read.csv(text = IR)

IRL <- getURL("https://raw.githubusercontent.com/pcm-dpc/COVID-19/master/dati-regioni/dpc-covid19-ita-regioni-latest.csv")
df_italy_region_latest <- read.csv(text = IRL)

IRP <- getURL("https://raw.githubusercontent.com/pcm-dpc/COVID-19/master/dati-province/dpc-covid19-ita-province.csv")
df_italy_province <- read.csv(text = IRP)

IRP <- getURL("https://raw.githubusercontent.com/pcm-dpc/COVID-19/master/dati-province/dpc-covid19-ita-province-latest.csv")
df_italy_province_latest <- read.csv(text = IRP)



df <- coronavirus %>% 
  dplyr::filter(date == max(date)) %>%
  dplyr::group_by(Country.Region, type) %>%
  dplyr::summarise(total = sum(cases)) %>%
  tidyr::pivot_wider(names_from =  type, 
                     values_from = total) %>%
  dplyr::mutate(unrecovered = confirmed - ifelse(is.na(recovered), 0, recovered) - ifelse(is.na(death), 0, death)) %>%
  dplyr::arrange(-confirmed) %>%
  dplyr::ungroup() %>%
  dplyr::mutate(country = dplyr::if_else(Country.Region == "United Arab Emirates", "UAE", Country.Region)) %>%
  dplyr::mutate(country = dplyr::if_else(country == "Mainland China", "China", country)) %>%
  dplyr::mutate(country = dplyr::if_else(country == "North Macedonia", "N.Macedonia", country)) %>%
  dplyr::mutate(country = trimws(country)) %>%
  dplyr::mutate(country = factor(country, levels = country))

df_daily <- coronavirus %>% 
  dplyr::group_by(date, type) %>%
  dplyr::summarise(total = sum(cases, na.rm = TRUE)) %>%
  tidyr::pivot_wider(names_from = type,
                     values_from = total) %>%
  dplyr::arrange(date) %>%
  dplyr::ungroup() %>%
  dplyr::mutate(active =  confirmed - death - recovered) %>%
  dplyr::mutate(confirmed_cum = cumsum(confirmed),
                death_cum = cumsum(death),
                recovered_cum = cumsum(recovered),
                active_cum = cumsum(active))


df_daily_italia_regioni <- df_italy_region %>%
  dplyr::group_by(denominazione_regione, data = as.Date(data)) %>%
  dplyr::summarise(total = sum(variazione_totale_positivi)) %>%
  tidyr::pivot_wider(
    names_from = denominazione_regione,
    values_from = total)
  

df1 <- coronavirus %>% dplyr::filter(date == max(date))

```
ITALIA
=====================================  
Row
-------------------------------------
    
### casi_totali {.value-box}

```{r}
valueBox(value = paste(format(sum(df_italy_region_latest$totale_casi), big.mark = "."), "", sep = " "), 
         caption = "Totale casi", 
         icon = "fas fa-user-md", 
         color = casi_totali_color)
```

### positivi {.value-box}

```{r}

valueBox(value = paste(format(sum(df_italy_region_latest$totale_positivi), big.mark = "."),
         " (", round(100 * sum(df_italy_region_latest$totale_positivi) / sum(df_italy_region_latest$totale_casi), 1), "%)", "", sep = " "), 
         caption = "Totale positivi", 
         icon = "fas fa-user-md", 
         color = positivi_color)
```

### guariti {.value-box}

```{r}
valueBox(value = paste(format(sum(df_italy_region_latest$dimessi_guariti), big.mark = "."),
         " (", round(100 * sum(df_italy_region_latest$dimessi_guariti) / sum(df_italy_region_latest$totale_casi), 1), "%)", "", sep = " "),
         caption = "Totale guariti", 
         icon = "fas fa-heartbeat", 
         color = guariti_color)
```

### deceduti {.value-box}

```{r}
valueBox(value = paste(format(sum(df_italy_region_latest$deceduti), big.mark = "."),
           " (", round(100 * sum(df_italy_region_latest$deceduti) / sum(df_italy_region_latest$totale_casi), 1), "%)", "", sep = " "),
         caption = "Totale deceduti", 
         icon = "fas fa-heart-broken", 
         color = deceduti_color)
```

Row {data-width=500}
-------------------------------------
### Distribuzione dei casi positivi, dei guariti e dei deceduti per REGIONE

```{r}

plotly::plot_ly(data = df_italy_region_latest[, c(4, 11, 14, 15)]) %>%
  plotly::add_trace(x = ~ denominazione_regione,
                    y = ~ totale_positivi,
                    #text = ~ totale_positivi,
                    #textposition = 'auto',
                    name = "Totale positivi",
                    line = list(color = positivi_color),
                    marker = list(color = positivi_color)) %>%
  plotly::add_trace(x = ~ denominazione_regione,
                    y = ~ dimessi_guariti,
                    #text = ~ totale_guariti,
                    #textposition = 'auto',
                    name = "Totale guariti",
                    line = list(color = guariti_color),
                    marker = list(color = guariti_color)) %>%
  plotly::add_trace(x = ~ denominazione_regione,
                    y = ~ deceduti,
                    #text = ~ totale_deceduti,
                    #textposition = 'auto',
                    name = "Totale deceduti",
                    line = list(color = deceduti_color),
                    marker = list(color = deceduti_color)) %>%
  plotly::layout(legend = list(x = .6, y = 0.9),
    type = "bar", barmode = "stack", mode = "lines+markers", bargap = 0.15, bargroupgap = 0.1,
    yaxis = list(title = "Numero di casi"),
    xaxis = list(title = ""),
    hovermode = "compare", 
    margin = list(
      # l = 60,
      # r = 40,
      b = 10,
      t = 10,
      pad = 2,
      categoryorder = "array",
      categoryarray = ~ totale_positivi))

```

### Variazione giornaliera del totale positivi per REGIONE
    
```{r}
df_daily_italia_regioni %>%
  plotly::plot_ly() %>%
  plotly::add_trace(
    x = ~ as.Date(data),
    y = ~ Sicilia,
    type = "scatter",
    mode = "lines+markers",
    name = "Sicilia"
  ) %>%
  plotly::add_trace(
    x = ~ as.Date(data),
    y = ~ Lombardia,
    type = "scatter",
    mode = "lines+markers",
    name = "Lombardia"
  ) %>%
  plotly::add_trace(
    x = ~ as.Date(data),
    y = ~ Piemonte,
    type = "scatter",
    mode = "lines+markers",
    name = "Piemonte"
  ) %>%
  plotly::add_trace(
    x = ~ as.Date(data),
    y = ~ Lazio,
    type = "scatter",
    mode = "lines+markers",
    name = "Lazio"
  ) %>%
  plotly::layout(
    title = "",
    legend = list(x = 0.1, y = 0.9),
    yaxis = list(title = "Numbero di nuovi casi positivi"),
    xaxis = list(title = "data"),
    # paper_bgcolor = "black",
    # plot_bgcolor = "black",
    # font = list(color = 'white'),
    hovermode = "compare",
    margin = list(
      # l = 60,
      # r = 40,
      b = 10,
      t = 10,
      pad = 2
    )
  )
```

Row
-------------------------------------

### Variazione giornaliera del totale positivi in ITALIA
    
```{r}
plotly::plot_ly(data = df_italy) %>%
  plotly::add_trace(x = ~ as.Date(data),
                  y = ~ variazione_totale_positivi,
                  text = ~ variazione_totale_positivi,
                  textposition = 'auto',
                  name = "variazione totale positivi",
                  line = list(color = positivi_color),
                  marker = list(color = positivi_color),
                  type = "scatter") %>%
    plotly::layout(yaxis = list(title = "Numero di casi"),
                 xaxis = list(title = "",
     categoryorder = "array",
     categoryarray = ~ variazione_totale_positivi))




```

Row
-------------------------------------
    
### Andamento giornaliero dei positivi, dei deceduti e dei guariti in ITALIA
    
```{r}
plotly::plot_ly(data = df_italy) %>%
  plotly::add_trace(x = ~ as.Date(data),
                    y = ~ totale_positivi,
                    type = "scatter",
                    mode = "lines+markers",
                    name = "Positivi",
                    line = list(color = positivi_color),
                    marker = list(color = positivi_color)) %>%
  plotly::add_trace(x = ~ as.Date(data),
                    y = ~ dimessi_guariti,
                    type = "scatter",
                    mode = "lines+markers",
                    name = "Guariti",
                    line = list(color = guariti_color),
                    marker = list(color = guariti_color)) %>%
  plotly::add_trace(x = ~ as.Date(data),
                    y = ~ deceduti,
                    type = "scatter",
                    mode = 'lines+markers',
                    name = "Deceduti",
                    line = list(color = deceduti_color),
                    marker = list(color = deceduti_color)) %>%
  plotly::add_annotations(
    x = as.Date("2020-02-21"),
    y = 1,
    text = paste("Primo caso"),
    xref = "x",
    yref = "y",
    arrowhead = 5,
    arrowhead = 3,
    arrowsize = 1,
    showarrow = TRUE,
    ax = -90,
    ay = -90
  ) %>%
  plotly::add_annotations(
    x = as.Date("2020-02-24"),
    y = 3,
    text = paste("Primo deceduto"),
    xref = "x",
    yref = "y",
    arrowhead = 5,
    arrowhead = 3,
    arrowsize = 1,
    showarrow = TRUE,
    ax = 40,
    ay = -110
  ) %>%
  plotly::add_annotations(
    x = as.Date("2020-03-18"),
    y = 14,
    text = paste(
      "Nuove misure",
      "",
      "Cura Italia"
    ),
    xref = "x",
    yref = "y",
    arrowhead = 5,
    arrowhead = 3,
    arrowsize = 1,
    showarrow = TRUE,
    ax = -10,
    ay = -130
  ) %>%
  plotly::layout(title = "",
                 yaxis = list(title = "Numero di casi"),
                 xaxis = list(title = ""),
                 legend = list(x = 0.1, y = 0.9),
                 hovermode = "compare")
  
```
    
### Andamento giornaliero dei ricoverati con sintomi, in terapia intensiva e in isolamento domiciliare in ITALIA

```{r}
plotly::plot_ly(data = df_italy) %>%
  plotly::add_trace(x = ~ as.Date(data),
                    y = ~ ricoverati_con_sintomi,
                    type = "scatter",
                    mode = "lines+markers",
                    name = "Ricoverati con sintomi",
                    line = list(color = ricoverati_color),
                    marker = list(color = ricoverati_color)) %>%
  plotly::add_trace(x = ~ as.Date(data),
                    y = ~ terapia_intensiva,
                    type = "scatter",
                    mode = 'lines+markers',
                    name = "Ricoverati in terapia intensiva",
                    line = list(color = terapia_color),
                    marker = list(color = terapia_color)) %>%
plotly::add_trace(x = ~ as.Date(data),
                    y = ~ isolamento_domiciliare,
                    type = "scatter",
                    mode = 'lines+markers',
                    name = "In isolamento domiciliare",
                    line = list(color = isolamento_color),
                    marker = list(color = isolamento_color)) %>%
  plotly::layout(title = "",
                 yaxis = list(title = "Numero di casi"),
                 xaxis = list(title = ""),
                 legend = list(x = 0.1, y = 0.9),
                 hovermode = "compare")
```

Row
-------------------------------------
### Variazione giornaliera del totale positivi in EUROPA
    
```{r}
daily_confirmed <- coronavirus %>%
  dplyr::filter(type == "confirmed") %>%
  dplyr::filter(date >= "2020-02-29") %>%
  dplyr::mutate(country = Country.Region) %>%
  dplyr::group_by(date, country) %>%
  dplyr::summarise(total = sum(cases)) %>%
  dplyr::ungroup() %>%
  tidyr::pivot_wider(names_from = country, values_from = total)

#----------------------------------------
# Plotting the data

daily_confirmed %>%
  plotly::plot_ly() %>%
  plotly::add_trace(
    x = ~date,
    y = ~Germany,
    type = "scatter",
    mode = "lines+markers",
    name = "Germania"
  ) %>%
  plotly::add_trace(
    x = ~date,
    y = ~France,
    type = "scatter",
    mode = "lines+markers",
    name = "Francia"
  ) %>%
  plotly::add_trace(
    x = ~date,
    y = ~Spain,
    type = "scatter",
    mode = "lines+markers",
    name = "Spagna"
  ) %>%
  plotly::add_trace(
    x = ~date,
    y = ~Italy,
    type = "scatter",
    mode = "lines+markers",
    name = "Italia"
  ) %>%
  plotly::layout(
    title = "",
    legend = list(x = 0.1, y = 0.9),
    yaxis = list(title = "Numbero di nuovi casi totali"),
    xaxis = list(title = "Date"),
    # paper_bgcolor = "black",
    # plot_bgcolor = "black",
    # font = list(color = 'white'),
    hovermode = "compare",
    margin = list(
      # l = 60,
      # r = 40,
      b = 10,
      t = 10,
      pad = 2
    )
  )
```

### Distribuzione dei positivi e dei deceduti in EUROPA

```{r daily_summary}
df_EU <- coronavirus %>%
  # dplyr::filter(date == max(date)) %>%
  dplyr::filter(Country.Region == "Germany" |
                  Country.Region == "France" |
                  Country.Region == "Italy" |
                  Country.Region == "Spain") %>%
  dplyr::group_by(Country.Region, type) %>%
  dplyr::summarise(total = sum(cases)) %>%
  tidyr::pivot_wider(
    names_from = type,
    values_from = total
  ) %>%
  # dplyr::mutate(unrecovered = confirmed - ifelse(is.na(recovered), 0, recovered) - ifelse(is.na(death), 0, death)) %>%
  dplyr::mutate(unrecovered = confirmed - ifelse(is.na(death), 0, death)) %>%
  dplyr::arrange(confirmed) %>%
  dplyr::ungroup() %>%
  dplyr::mutate(country = dplyr::if_else(Country.Region == "United Arab Emirates", "UAE", Country.Region)) %>%
  dplyr::mutate(country = dplyr::if_else(country == "Mainland China", "China", country)) %>%
  dplyr::mutate(country = dplyr::if_else(country == "North Macedonia", "N.Macedonia", country)) %>%
  dplyr::mutate(country = trimws(country)) %>%
  dplyr::mutate(country = factor(country, levels = country))

plotly::plot_ly(
  data = df_EU,
  x = ~country,
  # y = ~unrecovered,
  y = ~ confirmed,
  # text =  ~ confirmed,
  # textposition = 'auto',
  type = "bar",
  name = "Confirmed",
  marker = list(color = positivi_color)
) %>%
  plotly::add_trace(
    y = ~death,
    # text =  ~ death,
    # textposition = 'auto',
    name = "Death",
    marker = list(color = deceduti_color)
  ) %>%
  plotly::layout(legend = list(x = .2, y = 0.9),
    barmode = "stack",
    yaxis = list(title = "Totale casi"),
    xaxis = list(title = ""),
    hovermode = "compare",
    margin = list(
      # l = 60,
      # r = 40,
      b = 10,
      t = 10,
      pad = 2
    )
  )
```


SICILIA
=====================================  
Row
-------------------------------------
    
### casi_totali_sicilia {.value-box}

```{r}
valueBox(value = paste(format(df_italy_region_latest[16, 16], big.mark = "."), "", sep = " "),
         caption = "Totale positivi", 
         icon = "fas fa-user-md",
         color = casi_totali_color)
```

### positivi_sicilia {.value-box}

```{r}
valueBox(value = paste(format(df_italy_region_latest[16, 11], big.mark = "."),
                       " (", round(100 * sum(df_italy_region_latest[16, 11]) / sum(df_italy_region_latest[16, 16]), 1), "%)", "", sep = " "),
         caption = "Totale positivi", 
         icon = "fas fa-user-md", 
         color = positivi_color)
```

### guariti_sicilia {.value-box}

```{r}
valueBox(value = paste(format(df_italy_region_latest[16, 14], big.mark = "."),
                       " (", round(100 * sum(df_italy_region_latest[16, 14]) / sum(df_italy_region_latest[16, 16]), 1), "%)", "", sep = " "),
         caption = "Totale guariti", 
         icon = "fas fa-user-md", 
         color = guariti_color)
```

### deceduti_sicilia {.value-box}

```{r}
valueBox(value = paste(format(df_italy_region_latest[16, 15], big.mark = "."),
                       " (", round(100 * sum(df_italy_region_latest[16, 15]) / sum(df_italy_region_latest[16, 16]), 1), "%)", "", sep = " "),
         caption = "Totale deceduti", 
         icon = "fas fa-heart-broken", 
         color = deceduti_color)
```

Row {data-height=400}
-------------------------------------
    
### Distribuzione dei casi totali nelle PROVINCIE SICILIANE
    
```{r}
plotly::plot_ly(data = df_italy_province_latest[93:101, c(6, 10)]) %>%
  plotly::add_trace(x = ~ denominazione_provincia,
                  y = ~ totale_casi,
                  text = ~ totale_casi,
                  textposition = 'auto') %>%
  plotly::layout(yaxis = list(title = "Numero di casi"),
                 type = "bar",
                 barmode = "stack",
                 xaxis = list(title = "",
                 categoryorder = "array",
                 categoryarray = ~ totale_casi))
```
    
### Variazione giornaliera del totale positivi in SICILIA
```{r}
df_italy_region %>%
  dplyr::filter(denominazione_regione == "Sicilia") %>%
  plotly::plot_ly() %>% 
  plotly::add_trace(x = ~ as.Date(data),
                  y = ~ variazione_totale_positivi,
                  text = ~ variazione_totale_positivi,
                  textposition = 'auto',
                  name = "variazione totale positivi",
                  line = list(color = positivi_color),
                  marker = list(color = positivi_color),
                  type = "scatter") %>%
    plotly::layout(yaxis = list(title = "Numero di casi"),
                 xaxis = list(title = "",
     categoryorder = "array",
     categoryarray = ~ variazione_totale_positivi))
  
```
    
Row
------------------------------------- 

### Andamento giornaliero dei ricoverati con sintomi, in terapia intensiva e in isolamento domiciliare in SICILIA

```{r}
df_italy_region %>%
  dplyr::filter(denominazione_regione == "Sicilia") %>%
  plotly::plot_ly() %>%
  plotly::add_trace(x = ~ as.Date(data),
                    y = ~ ricoverati_con_sintomi,
                    type = "scatter",
                    mode = "lines+markers",
                    name = "Ricoverati con sintomi",
                    line = list(color = ricoverati_color),
                    marker = list(color = ricoverati_color)) %>%
  plotly::add_trace(x = ~ as.Date(data),
                    y = ~ terapia_intensiva,
                    type = "scatter",
                    mode = 'lines+markers',
                    name = "Ricoverati in terapia intensiva",
                    line = list(color = terapia_color),
                    marker = list(color = terapia_color)) %>%
plotly::add_trace(x = ~ as.Date(data),
                    y = ~ isolamento_domiciliare,
                    type = "scatter",
                    mode = 'lines+markers',
                    name = "In isolamento domiciliare",
                    line = list(color = isolamento_color),
                    marker = list(color = isolamento_color)) %>%
  plotly::layout(title = "",
                 yaxis = list(title = "Numero di casi"),
                 xaxis = list(title = ""),
                 legend = list(x = 0.1, y = 0.9),
                 hovermode = "compare")
```

### Andamento giornaliero dei positivi, guariti e deceduti in SICILIA

```{r}
df_italy_region %>%
  dplyr::filter(denominazione_regione == "Sicilia") %>%
  plotly::plot_ly() %>%
  plotly::add_trace(x = ~ as.Date(data),
                    y = ~ totale_positivi,
                    type = "scatter",
                    mode = "lines+markers",
                    name = "totale_positivi",
                    line = list(color = positivi_color),
                    marker = list(color = positivi_color)) %>%
  plotly::add_trace(x = ~ as.Date(data),
                    y = ~ dimessi_guariti,
                    type = "scatter",
                    mode = 'lines+markers',
                    name = "Guariti",
                    line = list(color = guariti_color),
                    marker = list(color = guariti_color)) %>%
plotly::add_trace(x = ~ as.Date(data),
                    y = ~ deceduti,
                    type = "scatter",
                    mode = 'lines+markers',
                    name = "Deceduti",
                    line = list(color = deceduti_color),
                    marker = list(color = deceduti_color)) %>%
  plotly::layout(title = "",
                 yaxis = list(title = "Numero di casi"),
                 xaxis = list(title = ""),
                 legend = list(x = 0.1, y = 0.9),
                 hovermode = "compare")
```


LOMBARDIA
=====================================  
Row
-------------------------------------
### casi_totali {.value-box}

```{r}
valueBox(value = paste(format(df_italy_region_latest[10, 16], big.mark = "."), "", sep = " "),
         caption = "Totale positivi", 
         icon = "fas fa-user-md",
         color = casi_totali_color)
```

### positivi {.value-box}

```{r}

valueBox(value = paste(format(df_italy_region_latest[10, 11], big.mark = "."),
                       " (", round(100 * sum(df_italy_region_latest[10, 11]) / sum(df_italy_region_latest[10, 16]), 1), "%)", "", sep = " "),
         caption = "Totale positivi", 
         icon = "fas fa-user-md", 
         color = positivi_color)
```

### guariti {.value-box}

```{r}
valueBox(value = paste(format(df_italy_region_latest[10, 14], big.mark = "."),
                       " (", round(100 * sum(df_italy_region_latest[10, 14]) / sum(df_italy_region_latest[10, 16]), 1), "%)", "", sep = " "),
         caption = "Totale guariti", 
         icon = "fas fa-heartbeat", 
         color = guariti_color)
```

### deceduti {.value-box}
```{r}
valueBox(value = paste(format(df_italy_region_latest[10, 15], big.mark = "."),
                       " (", round(100 * sum(df_italy_region_latest[10, 15]) / sum(df_italy_region_latest[10, 16]), 1), "%)", "", sep = " "),
         caption = "Totale deceduti", 
         icon = "fas fa-heart-broken", 
         color = deceduti_color)
```

Row {data-height=400}
-------------------------------------

### Distribuzione dei casi totali nelle PROVINCIE LOMBARDE
```{r}
plotly::plot_ly(data = df_italy_province_latest[49:60, c(6, 10)]) %>%
  plotly::add_trace(x = ~ denominazione_provincia,
                  y = ~ totale_casi,
                  text = ~ totale_casi,
                  textposition = 'auto',
                  
                  name = "Totale guariti") %>%
  plotly::layout(yaxis = list(title = "Numero di casi"),type= "bar",
                  boxmode = "group",
                  barmode = "lines+markers",
                 xaxis = list(title = "",
                 categoryorder = "array",
                 categoryarray = ~ totale_casi))
```

### Variazione giornaliera del totale positivi in LOMBARDIA
```{r}
df_italy_region %>%
  dplyr::filter(denominazione_regione == "Lombardia") %>%
  plotly::plot_ly() %>% 
  plotly::add_trace(x = ~ as.Date(data),
                  y = ~ nuovi_positivi,
                  text = ~ nuovi_positivi,
                  textposition = 'auto',
                  name = "nuovi positivi",
                  line = list(color = positivi_color),
                  marker = list(color = positivi_color),
                  type = "scatter") %>%
    plotly::layout(yaxis = list(title = "Numero di casi"),
                 xaxis = list(title = "",
     categoryorder = "array",
     categoryarray = ~ nuovi_positivi))
  
```

Row
-------------------------------------

### Andamento giornaliero dei ricoverati con sintomi, in terapia intensiva e in isolamento domiciliare in LOMBARDIA

```{r}
df_italy_region %>%
  dplyr::filter(denominazione_regione == "Lombardia") %>%
  plotly::plot_ly() %>%
  plotly::add_trace(x = ~ as.Date(data),
                    y = ~ ricoverati_con_sintomi,
                    type = "scatter",
                    mode = "lines+markers",
                    name = "Ricoverati con sintomi",
                    line = list(color = ricoverati_color),
                    marker = list(color = ricoverati_color)) %>%
  plotly::add_trace(x = ~ as.Date(data),
                    y = ~ terapia_intensiva,
                    type = "scatter",
                    mode = 'lines+markers',
                    name = "Ricoverati in terapia intensiva",
                    line = list(color = terapia_color),
                    marker = list(color = terapia_color)) %>%
plotly::add_trace(x = ~ as.Date(data),
                    y = ~ isolamento_domiciliare,
                    type = "scatter",
                    mode = 'lines+markers',
                    name = "In isolamento domiciliare",
                    line = list(color = isolamento_color),
                    marker = list(color = isolamento_color)) %>%
  plotly::layout(title = "",
                 yaxis = list(title = "Numero di casi"),
                 xaxis = list(title = ""),
                 legend = list(x = 0.1, y = 0.9),
                 hovermode = "compare")
```

### Andamento giornaliero dei positivi, guariti e deceduti in LOMBARDIA

```{r}
df_italy_region %>%
  dplyr::filter(denominazione_regione == "Lombardia") %>%
  plotly::plot_ly() %>%
  plotly::add_trace(x = ~ as.Date(data),
                    y = ~ totale_positivi,
                    type = "scatter",
                    mode = "lines+markers",
                    name = "totale_positivi",
                    line = list(color = positivi_color),
                    marker = list(color = positivi_color)) %>%
  plotly::add_trace(x = ~ as.Date(data),
                    y = ~ dimessi_guariti,
                    type = "scatter",
                    mode = 'lines+markers',
                    name = "Guariti",
                    line = list(color = guariti_color),
                    marker = list(color = guariti_color)) %>%
plotly::add_trace(x = ~ as.Date(data),
                    y = ~ deceduti,
                    type = "scatter",
                    mode = 'lines+markers',
                    name = "Deceduti",
                    line = list(color = deceduti_color),
                    marker = list(color = deceduti_color)) %>%
  plotly::layout(title = "",
                 yaxis = list(title = "Numero di casi"),
                 xaxis = list(title = ""),
                 legend = list(x = 0.1, y = 0.9),
                 hovermode = "compare")
```


PIEMONTE
=====================================  
Row
-------------------------------------
### casi_totali {.value-box}

```{r}
valueBox(value = paste(format(df_italy_region_latest[13, 16], big.mark = "."), "", sep = " "),
         caption = "Totale positivi", 
         icon = "fas fa-user-md",
         color = casi_totali_color)
```

### positivi {.value-box}

```{r}

valueBox(value = paste(format(df_italy_region_latest[13, 11], big.mark = "."),
                       " (", round(100 * sum(df_italy_region_latest[13, 11]) / sum(df_italy_region_latest[8, 16]), 1), "%)", "", sep = " "),
         caption = "Totale positivi", 
         icon = "fas fa-user-md", 
         color = positivi_color)
```

### guariti {.value-box}

```{r}
valueBox(value = paste(format(df_italy_region_latest[13, 14], big.mark = "."),
                       " (", round(100 * sum(df_italy_region_latest[13, 14]) / sum(df_italy_region_latest[8, 16]), 1), "%)", "", sep = " "),
         caption = "Totale guariti", 
         icon = "fas fa-heartbeat", 
         color = guariti_color)
```

### deceduti {.value-box}
```{r}
valueBox(value = paste(format(df_italy_region_latest[13, 15], big.mark = "."),
                       " (", round(100 * sum(df_italy_region_latest[13, 15]) / sum(df_italy_region_latest[8, 16]), 1), "%)", "", sep = " "),
         caption = "Totale deceduti", 
         icon = "fas fa-heart-broken", 
         color = deceduti_color)
```

Row {data-height=400}
-------------------------------------

### Distribuzione dei casi totali nelle PROVINCIE PIEMONTESI
```{r}
plotly::plot_ly(data = df_italy_province_latest[71:78, c(6, 10)]) %>%
  plotly::add_trace(x = ~ denominazione_provincia,
                  y = ~ totale_casi,
                  text = ~ totale_casi,
                  textposition = 'auto',
                  
                  name = "Totale guariti") %>%
  plotly::layout(yaxis = list(title = "Numero di casi"),type= "bar",
                  boxmode = "group",
                  barmode = "lines+markers",
                 xaxis = list(title = "",
                 categoryorder = "array",
                 categoryarray = ~ totale_casi))
```

### Variazione giornaliera del totale positivi in PIEMONTE
```{r}
df_italy_region %>%
  dplyr::filter(denominazione_regione == "Piemonte") %>%
  plotly::plot_ly() %>% 
  plotly::add_trace(x = ~ as.Date(data),
                  y = ~ variazione_totale_positivi,
                  text = ~ variazione_totale_positivi,
                  textposition = 'auto',
                  name = "variazione totale positivi",
                  line = list(color = positivi_color),
                  marker = list(color = positivi_color),
                  type = "scatter") %>%
    plotly::layout(yaxis = list(title = "Numero di casi"),
                 xaxis = list(title = "",
     categoryorder = "array",
     categoryarray = ~ variazione_totale_positivi))
  
```

Row
-------------------------------------

### Andamento giornaliero dei ricoverati con sintomi, in terapia intensiva e in isolamento domiciliare in PIEMONTE

```{r}
df_italy_region %>%
  dplyr::filter(denominazione_regione == "Piemonte") %>%
  plotly::plot_ly() %>%
  plotly::add_trace(x = ~ as.Date(data),
                    y = ~ ricoverati_con_sintomi,
                    type = "scatter",
                    mode = "lines+markers",
                    name = "Ricoverati con sintomi",
                    line = list(color = ricoverati_color),
                    marker = list(color = ricoverati_color)) %>%
  plotly::add_trace(x = ~ as.Date(data),
                    y = ~ terapia_intensiva,
                    type = "scatter",
                    mode = 'lines+markers',
                    name = "Ricoverati in terapia intensiva",
                    line = list(color = terapia_color),
                    marker = list(color = terapia_color)) %>%
plotly::add_trace(x = ~ as.Date(data),
                    y = ~ isolamento_domiciliare,
                    type = "scatter",
                    mode = 'lines+markers',
                    name = "In isolamento domiciliare",
                    line = list(color = isolamento_color),
                    marker = list(color = isolamento_color)) %>%
  plotly::layout(title = "",
                 yaxis = list(title = "Numero di casi"),
                 xaxis = list(title = ""),
                 legend = list(x = 0.1, y = 0.9),
                 hovermode = "compare")
```

### Andamento giornaliero dei positivi, guariti e deceduti in PIEMONTE

```{r}
df_italy_region %>%
  dplyr::filter(denominazione_regione == "Piemonte") %>%
  plotly::plot_ly() %>%
  plotly::add_trace(x = ~ as.Date(data),
                    y = ~ totale_positivi,
                    type = "scatter",
                    mode = "lines+markers",
                    name = "totale_positivi",
                    line = list(color = positivi_color),
                    marker = list(color = positivi_color)) %>%
  plotly::add_trace(x = ~ as.Date(data),
                    y = ~ dimessi_guariti,
                    type = "scatter",
                    mode = 'lines+markers',
                    name = "Guariti",
                    line = list(color = guariti_color),
                    marker = list(color = guariti_color)) %>%
plotly::add_trace(x = ~ as.Date(data),
                    y = ~ deceduti,
                    type = "scatter",
                    mode = 'lines+markers',
                    name = "Deceduti",
                    line = list(color = deceduti_color),
                    marker = list(color = deceduti_color)) %>%
  plotly::layout(title = "",
                 yaxis = list(title = "Numero di casi"),
                 xaxis = list(title = ""),
                 legend = list(x = 0.1, y = 0.9),
                 hovermode = "compare")
```


LAZIO
=====================================  
Row
-------------------------------------
### casi_totali {.value-box}

```{r}
valueBox(value = paste(format(df_italy_region_latest[8, 16], big.mark = "."), "", sep = " "),
         caption = "Totale positivi", 
         icon = "fas fa-user-md",
         color = casi_totali_color)
```

### positivi {.value-box}

```{r}

valueBox(value = paste(format(df_italy_region_latest[8, 11], big.mark = "."),
                       " (", round(100 * sum(df_italy_region_latest[8, 11]) / sum(df_italy_region_latest[8, 16]), 1), "%)", "", sep = " "),
         caption = "Totale positivi", 
         icon = "fas fa-user-md", 
         color = positivi_color)
```

### guariti {.value-box}

```{r}
valueBox(value = paste(format(df_italy_region_latest[8, 14], big.mark = "."),
                       " (", round(100 * sum(df_italy_region_latest[8, 14]) / sum(df_italy_region_latest[8, 16]), 1), "%)", "", sep = " "),
         caption = "Totale guariti", 
         icon = "fas fa-heartbeat", 
         color = guariti_color)
```

### deceduti {.value-box}
```{r}
valueBox(value = paste(format(df_italy_region_latest[8, 15], big.mark = "."),
                       " (", round(100 * sum(df_italy_region_latest[8, 15]) / sum(df_italy_region_latest[8, 16]), 1), "%)", "", sep = " "),
         caption = "Totale deceduti", 
         icon = "fas fa-heart-broken", 
         color = deceduti_color)
```

Row {data-height=400}
-------------------------------------

### Distribuzione dei casi totali nelle PROVINCIE LAZIALI
```{r}
plotly::plot_ly(data = df_italy_province_latest[38:42, c(6, 10)]) %>%
  plotly::add_trace(x = ~ denominazione_provincia,
                  y = ~ totale_casi,
                  text = ~ totale_casi,
                  textposition = 'auto',
                  
                  name = "Totale guariti") %>%
  plotly::layout(yaxis = list(title = "Numero di casi"),type= "bar",
                  boxmode = "group",
                  barmode = "lines+markers",
                 xaxis = list(title = "",
                 categoryorder = "array",
                 categoryarray = ~ totale_casi))
```

### Variazione giornaliera del totale positivi in LAZIO
```{r}
df_italy_region %>%
  dplyr::filter(denominazione_regione == "Lazio") %>%
  plotly::plot_ly() %>% 
  plotly::add_trace(x = ~ as.Date(data),
                  y = ~ variazione_totale_positivi,
                  text = ~ variazione_totale_positivi,
                  textposition = 'auto',
                  name = "variazione totale positivi",
                  line = list(color = positivi_color),
                  marker = list(color = positivi_color),
                  type = "scatter") %>%
    plotly::layout(yaxis = list(title = "Numero di casi"),
                 xaxis = list(title = "",
     categoryorder = "array",
     categoryarray = ~ variazione_totale_positivi))
  
```

Row
-------------------------------------

### Andamento giornaliero dei ricoverati con sintomi, in terapia intensiva e in isolamento domiciliare in LAZIO

```{r}
df_italy_region %>%
  dplyr::filter(denominazione_regione == "Lazio") %>%
  plotly::plot_ly() %>%
  plotly::add_trace(x = ~ as.Date(data),
                    y = ~ ricoverati_con_sintomi,
                    type = "scatter",
                    mode = "lines+markers",
                    name = "Ricoverati con sintomi",
                    line = list(color = ricoverati_color),
                    marker = list(color = ricoverati_color)) %>%
  plotly::add_trace(x = ~ as.Date(data),
                    y = ~ terapia_intensiva,
                    type = "scatter",
                    mode = 'lines+markers',
                    name = "Ricoverati in terapia intensiva",
                    line = list(color = terapia_color),
                    marker = list(color = terapia_color)) %>%
plotly::add_trace(x = ~ as.Date(data),
                    y = ~ isolamento_domiciliare,
                    type = "scatter",
                    mode = 'lines+markers',
                    name = "In isolamento domiciliare",
                    line = list(color = isolamento_color),
                    marker = list(color = isolamento_color)) %>%
  plotly::layout(title = "",
                 yaxis = list(title = "Numero di casi"),
                 xaxis = list(title = ""),
                 legend = list(x = 0.1, y = 0.9),
                 hovermode = "compare")
```

### Andamento giornaliero dei positivi, guariti e deceduti in LAZIO

```{r}
df_italy_region %>%
  dplyr::filter(denominazione_regione == "Lazio") %>%
  plotly::plot_ly() %>%
  plotly::add_trace(x = ~ as.Date(data),
                    y = ~ totale_positivi,
                    type = "scatter",
                    mode = "lines+markers",
                    name = "totale_positivi",
                    line = list(color = positivi_color),
                    marker = list(color = positivi_color)) %>%
  plotly::add_trace(x = ~ as.Date(data),
                    y = ~ dimessi_guariti,
                    type = "scatter",
                    mode = 'lines+markers',
                    name = "Guariti",
                    line = list(color = guariti_color),
                    marker = list(color = guariti_color)) %>%
plotly::add_trace(x = ~ as.Date(data),
                    y = ~ deceduti,
                    type = "scatter",
                    mode = 'lines+markers',
                    name = "Deceduti",
                    line = list(color = deceduti_color),
                    marker = list(color = deceduti_color)) %>%
  plotly::layout(title = "",
                 yaxis = list(title = "Numero di casi"),
                 xaxis = list(title = ""),
                 legend = list(x = 0.1, y = 0.9),
                 hovermode = "compare")
```


INFO
=======================================================================

**Coronavirus in Italia**

Questa dashboard offre una panoramica dell'epidemia di Coronavirus COVID-19 in Italia. E' costruita con R utilizzando il framework R Markdown ed è stata adattata dalla dashboard di Rami Krispin. (https://ramikrispin.github.io/coronavirus_dashboard/)


**Dati**

I dati sono quelli messi a disposizione dal Ministero della Salute (https://github.com/pcm-dpc/COVID-19) e dalla repository del Johns Hopkins University Center for Systems Science and Engineering (JHU CCSE). (https://github.com/RamiKrispin/coronavirus-csv)

I dati e la dashboard vengono aggiornati su base giornaliera.


**Contatto**

Per qualsiasi domanda o feedback, puoi contattarmi su http://www.enzoalbanese.it. Maggiori informazioni su questa dashboard sono disponibili in questo articolo: https://www.statsandr.com/blog/how-to-create-a-simple-coronavirus-dashboard-specific-to-your-country-in-r/